臺灣臺北地方法院刑事判決　　　　　　 100年度易字第2000號
　　　　　　　　　　　　　　　　　　 100年度易字第2289號
公　訴　人　臺灣臺北地方法院檢察署檢察官
被　　　告　麥志川
上列被告因竊盜案件，經檢察官提起公訴（100年度偵字第11203
號）及追加起訴（100年度偵字第14972號），本院判決如下：
    主  文
麥志川犯如附表１所示柒罪，各處如附表１所示之刑。應執行有
期徒刑貳年，扣案如附表２所示之物均沒收。
    事  實
一、麥志川意圖為自己不法之所有，先後於附表1 所示之時間，
    均駕駛其所有之車牌號碼E5-1045 號自用小客車，攜帶其所
    有對人之生命、身體、安全構成威脅，客觀上足供為兇器使
    用之線剪、電工鉗、螺絲起子各1支等物，至附表1所示之地
    點，竊取臺北市政府工務局公園路燈工程管理處（下稱公園
    路燈管理處）所管領之路燈內電纜線（各次竊盜之方法、竊
    得之電纜線數量等，均詳如附表1 所示；其中附表1編號(5)
    、編號(7) 部分，分別因電纜線無法拉出，以及適有他人經
    過現場、麥志川因恐遭發現即駕車逃逸而不遂）。嗣經臺北
    市政府警察局文山第二分局警員調閱附表1編號(3) 、(4)、
    (5) 所示之犯罪現場附近監視器影像，依車牌號碼查詢結果
    ，查悉麥志川涉有附表1 編號(3)、(4)、(5)所示3次竊盜之
    犯罪嫌疑，而於民國100年5月4日在臺北市○○區○○路260
    號前查獲麥志川，並扣得其所有供上開各次竊盜使用，如附
    表2 所示之線剪、電工鉗、螺絲起子、手套、膠帶、麻袋等
    物，麥志川則在未經有偵查犯罪職權之公務員發覺前，於當
    日警詢中，向該分局警員供承另涉犯如附表1編號(1)、(2)
    、(6)、(7)等4次竊盜犯行，對於未經發覺之該4次竊盜犯罪
    自首而接受裁判。
二、案經臺北市政府警察局文山第二分局移送臺灣臺北地方法院
    檢察署檢察官偵查起訴，以及臺北市政府警察局文山第一分
    局移送臺灣臺北地方法院檢察署檢察官偵查後追加起訴。
    理  由
一、程序部分：
(一)按不起訴處分已確定或緩起訴處分期滿未經撤銷者，非有發
    現新事實或新證據，或有第420條第1項第1款、第2款、第4
    款或第5 款所定得為再審原因之情形者，不得對於同一案件
    再行起訴，刑事訴訟法第260 條定有明文。又所謂新事實或
    新證據，祇須為不起訴處分以前未經發現，且足認被告有犯
    罪嫌疑者為已足，並不以確能證明犯罪為必要，既經檢察官
    就其發現者據以提起公訴，法院即應予以受理，為實體上之
    裁判（最高法院44年台上字第467 號判例參照）。查本件被
    告所為如附表1編號(7)之同一事實，前曾經臺灣臺北地方法
    院檢察署檢察官於100年6月30日以100年度偵字第11203號為
    不起訴處分確定，嗣檢察官再於100年7 月29日以100年度偵
    字第14972 號追加起訴。就此部分，公訴人主張：就該次竊
    盜犯行，於不起訴處分後，發現新證據即證人林作明於警詢
    中之證述，以及被告於100年6月20日警詢中之自白，足認被
    告已著手於竊盜犯行，爰再行追加起訴（見本院易字第2000
    號卷第27、30頁）。觀諸卷附證人林作明於警詢中之證述以
    及被告於100年6月20日警詢中之自白，確係臺北市政府警察
    局文山第一分局於100年7月6日始以北市警文一分刑字第100
    30596100號函移送臺灣臺北地方法院檢察署偵查（見偵字第
    14972 號卷第1至7頁），可認該等證據乃不起訴處分前所未
    經發現者，且足認被告有附表1編號(7)之竊盜犯罪嫌疑，是
    本件追加起訴應屬適法，合先敘明。
(二)按被告以外之人於審判外之陳述，雖不符刑事訴訟法第159
    條之1至第159條之4之規定，而經當事人於審判程序同意作
    為證據，法院審酌該言詞陳述或書面陳述作成時之情況，認
    為適當者，亦得為證據。當事人、代理人或辯護人於法院調
    查證據時，知有第159條第1項不得為證據之情形，而未於言
    詞辯論終結前聲明異議者，視為有前項之同意，刑事訴訟法
    第159條之5定有明文。本件被告言詞辯論終結前，對於下列
    本院採為認定犯罪事實依據之各項供述證據，均未就證據能
    力聲明異議，復經本院於審理時逐一提示予被告及公訴人表
    示意見，本院審酌該等供述證據之取得過程並無瑕疵，與本
    案待證事實間復具有相當之關聯性，以之為本案證據並無不
    當，自得採為本件認定事實之基礎，合先敘明。
二、訊據被告對於前揭犯罪事實，於警詢、偵查及本院審理中均
    坦承不諱（見偵字第11203號卷第4至10、74至77頁，偵字第
    14972 號卷第3至4、22至23頁，本院易字第2000號卷第19頁
    反面至第20頁、第27頁反面、第30頁），核與證人即公園路
    燈管理處人員莊智為（見偵字第11203 號卷第19至23頁、本
    院易字第2000號第21至22頁）、林作明（見偵字第14972 號
    卷第5至6頁、本院易字第2000號第28至30頁）於警詢及本院
    審理中證述之情節相符；此外並有臺北市政府警察局文山第
    二分局承辦警員許維廷於本院審理中之證述（見本院易字第
    2000號卷20第21頁），以及臺北市政府警察局文山第二分局
    搜索扣押筆錄、自願受搜索同意書、扣押物品目錄表、扣押
    物品收據（見偵字第11203 號卷第24至29頁），現場監視錄
    影器擷錄照片14張、作案工具及被告指認蒐證照片（見偵字
    第11203 號卷第33至47頁），暨公園路燈管理處路燈工程隊
    區○○○○路燈設施查報表6份（見偵字第11203號卷第49至
    54頁）等在卷可佐，以及如附表2 所示之線剪、電工鉗、螺
    絲起子、手套、膠帶、麻袋等物扣案可憑。綜上足認被告之
    任意性自白均與事實相符，本件事證明確，被告犯行均堪認
    定，應予依法論科。
三、論罪科刑：
(一)按刑法第321 條第1項第3款所定之兇器，其種類並無限制，
    凡客觀上足對人之生命、身體、安全構成威脅，具有危險性
    之兇器均屬之。且祇須行竊時攜帶此種具有危險性之兇器為
    已足，並不以攜帶之初有行兇之意圖為必要（最高法院79年
    臺上字第5253號判例參照）。本件被告為附表1 各次竊盜犯
    行時所攜帶之線剪、電工鉗、螺絲起子，均係金屬材質，質
    地堅硬，客觀上足以對人之生命、身體構成威脅，具有危險
    性，自屬兇器無疑。是核被告如附表1 編號(1)至編號(4)、
    編號(6)共計5次所為，均係犯刑法第321 條第1項第3款之攜
    帶兇器竊盜罪；至附表1編號(5)、(7)之2次犯行，被告均已
    著手於竊盜犯罪之實行而不遂，為未遂犯，均係涉犯刑法第
    321條第1項第3款、第2項之攜帶兇器竊盜未遂罪，均應依同
    法第25條第2項規定按既遂犯之刑減輕之。就附表1編號(5)
    該次竊盜犯行，公訴意旨原認被告係涉犯刑法第321條第1項
    第3 款之攜帶兇器竊盜既遂罪，業經蒞庭公訴人當庭變更起
    訴法條為刑法第321條第1項第3款、第2項之攜帶兇器竊盜未
    遂罪（見本院易字第2000號卷第22頁反面），併予敘明。又
    本件係因臺北市政府警察局文山第二分局接獲報案，調閱附
    表1編號(3)、(4)、(5)所示之犯罪現場附近監視器影像，依
    車牌號碼查詢結果，查悉被告涉有附表編號(3)、(4)、(5)
    所示3次竊盜犯罪嫌疑，而於100年5月4日在臺北市○○區○
    ○路260號前查獲被告，並扣得如附表2所示之犯罪工具，被
    告則於當日警詢中，向該分局警員供承另涉犯如附表1 編號
    (1)、(2)、(6)、(7)等4 次竊盜犯行，在被告供出上開犯行
    前，警方並不知道被告涉有該4 次竊盜犯行等情，業據證人
    即臺北市政府警察局文山第二分局警員許維廷於本院審理中
    證述明確（見本院易字第2000號卷20第21頁），堪認被告係
    對於未經發覺之附表1編號(1)、(2)、(6)、(7)等4次竊盜犯
    罪自首而接受裁判，均依刑法第62條前段之規定，減輕其刑
    ，並就附表1編號(7)部分遞減輕之。再被告所犯上開7 罪，
    犯意各別，行為互殊，應予分論併罰。
(二)爰依被告之供述及卷附臺灣高等法院被告前案紀錄表、身心
    殘障手冊等，審酌：被告為高職肄業之智識程度，有詐欺、
    竊盜、殺人、違反懲治盜匪條例等前案紀錄，從事水電工作
    、獨自生活，領有輕度肢障之身心障礙手冊，正值壯年，不
    思循正途賺取報酬，竟屢次竊取路燈電纜線，所生危害非輕
    ，惟其犯後自首其中4 件犯罪，復於偵查及本院審理時坦承
    全部犯行，尚知悔悟，兼衡其各次犯罪之動機、目的、手段
    、犯罪所得多寡等一切情狀，就其所犯各罪分別量處如附表
    所示之刑，並定其應執行之刑。扣案如附表2 所示之線剪、
    電工鉗、螺絲起子、手套、膠帶、麻袋等物，均係被告所有
    供本件各次竊盜犯罪所用之物，業據其供承在卷（見本院易
    字第2000號卷第32頁），均應依刑法第38條第1項第2款之規
    定，併予宣告沒收。另扣案之螺絲3 顆，被告供稱係自路燈
    底座上拆卸所得（見本院易字第2000號卷第32頁反面），自
    非屬被告所有之物，而不得予以沒收；腰包1個、雨靴1雙，
    分別係被告用以盛裝犯罪工具以及犯罪時穿著之衣物，既非
    直接供竊盜所用，自無庸宣告沒收，均附此敘明。
據上論斷，應依刑事訴訟法第299條第1項前段，刑法第321條第1
項第3款、第2項、第25條第2項、第62條前段、第51條第5款、第
38條第1項第2款，判決如主文。
本案經檢察官蔡甄漪到庭執行職務
中    華    民    國   100    年    8     月    24    日
                  刑事第十六庭  法  官  陳蒨儀
上正本證明與原本無異。
如不服本判決應於收受送達後10日內向本院提出上訴書狀，並應
敘述具體理由；其未敘述上訴理由者，應於上訴期間屆滿後20日
內向本院補提理由書（均須按他造當事人之人數附繕本）「切勿
逕送上級法院」。告訴人或被害人如對於本判決不服者，應具備
理由請求檢察官上訴，其上訴期間之計算係以檢察官收受判決正
本之日期為準。
                                書記官  呂慧娟
中    華    民    國   100    年    8     月    24    日
【附表1】
┌──┬────────────────────┬─────────┐
│編號│           犯罪行為                     │    罪名及宣告刑  │
├──┼────────────────────┼─────────┤
│(1) │於100年4月中旬某日，駕駛其所有之車牌號碼│麥志川犯攜帶兇器竊│
│    │E5-1045號自用小客車，攜帶其所有對人之生 │盜罪，處有期徒刑4 │
│    │命、身體、安全構成威脅，客觀上足供為兇器│月，扣案如附表2所 │
│    │使用之線剪、電工鉗、螺絲起子各1 支等物，│示之物均沒收。    │
│    │前往臺北市○○區○○路1段137巷內，打開該│                  │
│    │處由公園路燈管理處所管領之路燈座底蓋，將│                  │
│    │路燈內之電纜線拉出剪斷，以此方式竊取電纜│                  │
│    │線2 段（每段長約10米，共約重16至17公斤）│                  │
│    │，得手後隨即逃逸，將上開電纜線變賣花用  │                  │
├──┼────────────────────┼─────────┤
│(2) │於100年4月20日，駕駛其所有之車牌號碼E5-1│麥志川犯攜帶兇器竊│
│    │045 號自用小客車，攜帶其所有對人之生命、│盜罪，處有期徒刑4 │
│    │身體、安全構成威脅，客觀上足供為兇器使用│月，扣案如附表2所 │
│    │之線剪、電工鉗、螺絲起子各1 支等物，前往│示之物均沒收。    │
│    │臺北市○○區○○路2 段203巷114號前，打開│                  │
│    │該處由公園路燈管理處所管領之路燈座底蓋，│                  │
│    │將路燈內之電纜線拉出剪斷，以此方式竊取電│                  │
│    │纜線（長度約10米，重約8至9公斤），得手後│                  │
│    │隨即逃逸，將上開電纜線變賣花用          │                  │
├──┼────────────────────┼─────────┤
│(3) │於100年4月20日15時40分許，駕駛其所有之車│麥志川犯攜帶兇器竊│
│    │牌號碼E5-1045 號自用小客車，攜帶其所有對│盜罪，處有期徒刑8 │
│    │人之生命、身體、安全構成威脅，客觀上足供│月，扣案如附表2所 │
│    │為兇器使用之線剪、電工鉗、螺絲起子各1 支│示之物均沒收。    │
│    │等物，前往臺北市○○區○○路47巷10號前，│                  │
│    │打開該處由公園路燈管理處所管領之路燈座底│                  │
│    │蓋，將路燈內之電纜線拉出剪斷，以此方式竊│                  │
│    │取電纜線（長度約10米，重約8至9公斤），得│                  │
│    │手後隨即逃逸，將上開電纜線變賣花用      │                  │
├──┼────────────────────┼─────────┤
│(4) │於100年4月22日16時15分許，駕駛其所有之車│麥志川犯攜帶兇器竊│
│    │牌號碼E5-1045 號自用小客車，攜帶其所有對│盜罪，處有期徒刑8 │
│    │人之生命、身體、安全構成威脅，客觀上足供│月，扣案如附表2所 │
│    │為兇器使用之線剪、電工鉗、螺絲起子各1 支│示之物均沒收。    │
│    │等物，前往臺北市○○區○○路63巷內，打開│                  │
│    │該處由公園路燈管理處所管領之路燈座底蓋，│                  │
│    │將路燈內之電纜線拉出剪斷，以此方式竊取電│                  │
│    │纜線（長度約10米，重約8至9公斤），得手後│                  │
│    │隨即逃逸，將上開電纜線變賣花用          │                  │
├──┼────────────────────┼─────────┤
│ (5)│於100年4月22日16時25分許，駕駛其所有之車│麥志川犯攜帶兇器竊│
│    │牌號碼E5-1045 號自用小客車，攜帶其所有對│盜未遂罪，處有期徒│
│    │人之生命、身體、安全構成威脅，客觀上足供│刑4 月，扣案如附表│
│    │為兇器使用之線剪、電工鉗、螺絲起子各1 支│2所示之物均沒收。 │
│    │等物，前往臺北市○○區○○路95巷內，打開│                  │
│    │該處由公園路燈管理處所管領之路燈座底蓋，│                  │
│    │欲竊取底座內之電纜線，惟因電纜線無法拉出│                  │
│    │而不遂                                  │                  │
├──┼────────────────────┼─────────┤
│ (6)│於100年4月下旬某日，駕駛其所有之車牌號碼│麥志川犯攜帶兇器竊│
│    │E5-1045 號自用小客車，攜帶其所有對人之生│盜罪，處有期徒刑4 │
│    │命、身體、安全構成威脅，客觀上足供為兇器│月，扣案如附表2所 │
│    │使用之線剪、電工鉗、螺絲起子各1 支等物，│示之物均沒收。    │
│    │前往臺北市○○區○○路5段1-6號旁，打開該│                  │
│    │處由公園路燈管理處所管領之路燈座底蓋，將│                  │
│    │路燈內之電纜線拉出剪斷，以此方式竊取電纜│                  │
│    │線（長度約10米，重約8至9公斤），得手後隨│                  │
│    │即逃逸，將上開電纜線變賣花用            │                  │
├──┼────────────────────┼─────────┤
│ (7)│於100年4月下旬某日，駕駛其所有之車牌號碼│麥志川犯攜帶兇器竊│
│    │E5-1045 號自用小客車，攜帶其所有對人之生│盜未遂罪，處有期徒│
│    │命、身體、安全構成威脅，客觀上足供為兇器│刑3 月，扣案如附表│
│    │使用之線剪、電工鉗、螺絲起子各1 支等物，│2所示之物均沒收。 │
│    │前往臺北市○○區○○路4段159巷內坡內坑公│                  │
│    │園斜坡下方，打開斜坡下方右側由公園路燈管│                  │
│    │理處所管領之路燈座底蓋，欲竊取底座內之電│                  │
│    │纜線之際，適有他人經過該處後方，麥志川為│                  │
│    │恐遭發現，旋即駕車逃逸而不遂            │                  │
└──┴────────────────────┴─────────┘
【附表2】應沒收之物
┌──┬───────┬──────┐
│編號│品名          │ 數量       │
├──┼───────┼──────┤
│(1) │線剪          │1支         │
├──┼───────┼──────┤
│(2) │電工鉗        │1支         │
├──┼───────┼──────┤
│(3) │螺絲起子      │1支         │
├──┼───────┼──────┤
│(4) │手套          │1雙         │
├──┼───────┼──────┤
│(5) │膠帶          │3捲         │
├──┼───────┼──────┤
│(6) │麻袋          │5個         │
└──┴───────┴──────┘
附錄本案論罪科刑法條全文：
中華民國刑法第321條
犯竊盜罪而有下列情形之一者，處6月以上、5年以下有期徒刑，
得併科新臺幣10萬元以下罰金：
一、侵入住宅或有人居住之建築物、船艦或隱匿其內而犯之者。
二、毀越門扇、牆垣或其他安全設備而犯之者。
三、攜帶兇器而犯之者。
四、結夥三人以上而犯之者。
五、乘火災、水災或其他災害之際而犯之者。
六、在車站、埠頭、航空站或其他供水、陸、空公眾運輸之舟、
    車、航空機內而犯之者。
前項之未遂犯罰之。